臺灣高等法院刑事裁定                 100年度抗字第1409號
抗  告  人
即  被  告  李賜貴
具  保  人  陳世明
上列抗告人因沒入保證金案件，不服臺灣板橋地方法院中華民國
100年10月31日裁定（100年度聲字第4438號），提起抗告，本院
裁定如下：
    主  文
抗告駁回。
    理  由
一、原裁定略以：具保人陳世明因抗告人即被告李賜貴違反毒品
    危害防制條例案件，經法院指定之保證金額新臺幣（下同）
    3 萬元，出具現金保證後，將被告釋放。茲因被告逃匿，爰
    依聲請人即臺灣板橋地方法院檢察署檢察官（下稱檢察官）
    之聲請，准予沒入具保人陳世明繳納之保證金3 萬元。
二、抗告意旨略以：被告並未接獲檢察署到案執行之通知，實非
    故意逃匿，本件未嚴守釋字第400 號保障人民財產權之規定
    ，欠缺律法制裁性、評價性，請求撤銷原裁定等語。
三、經查：
  (一)按具保之被告逃匿者，應命具保人繳納指定之保證金額，並
    沒入之；不繳納者，強制執行；保證金已繳納者，沒入之；
    刑事訴訟法第118條第1項定有明文。又沒入保證金，以法院
    裁定行之，同法第121條第1項亦有明文。
  (二)具保人陳世明因被告違反毒品危害防制條例案件，經出具原
    審法院指定之保證金3 萬元後，由原審法院將被告釋放。嗣
    檢察官依被告之住、居所，合法傳喚被告到案接受臺灣板橋
    地方法院檢察署100 年度執字第5417號案件之執行，被告無
    正當理由未到案，復經檢察官依法囑託臺灣雲林地方法院檢
    察署檢察官執行拘提無著，具保人經通知亦未遵期通知或帶
    同被告到案接受執行之事實，有臺灣板橋地方法院檢察署送
    達證書3 紙、臺灣板橋地方法院檢察署檢察官拘票暨拘提報
    告書2 份、戶役政連結作業系統查詢結果2 紙、臺灣板橋地
    方法院檢察署通知、原審法院刑事保證金收據影本各1 紙、
    臺灣雲林地方法院檢察署100 年9 月7 日雲檢文金100 執助
    414 字第25432 號函（含臺灣雲林地方法院檢察署送達證書
    、檢察官拘票暨拘提報告書各1 份及雲林縣警察局現場照片
    2 張）、執行案件資料表各1 份在卷可稽。准此，就本件執
    行程序之踐行，已充足對具保人、被告權利之保護。況被告
    若未逃匿，則具保人於接獲檢察官通知時應立即通知被告，
    惟被告自100 年5 月11日遲至同年10月間仍未到案接受執行
    ，其顯有逃匿之事實無訛。從而，原審依刑事訴訟法第 118
    條、第121 條第1 項，裁定具保人陳世明繳納之保證金3 萬
    元沒入，核無不合。被告辯稱並未收到檢察署到案執行之通
    知云云，顯係卸責之詞，不足採信，其提起抗告仍執前開情
    詞指摘原裁定不當，為無理由，應予駁回。
據上論結，應依刑事訴訟法第412條，裁定如主文。
中    華    民    國    100    年    12    月   14    日
               刑事第二十三庭  審判長法  官  童有德
                                     法  官  陳祐治
                                     法  官  林孟宜
以上正本證明與原本無異。
不得再抗告。
                                     書記官  賴立旻
中    華    民    國   100    年    12    月    14    日